臺灣臺南地方法院民事裁定
110年度小上字第33號
上  訴  人  梁瓊文  
被上訴人    盧惠民  
上列當事人間侵權行為損害賠償事件，上訴人對於本院臺南簡易
庭民國110年3月22日110年度南小字第73號第一審小額判決提起
上訴，本院裁定如下：
    主      文
上訴駁回。
第二審訴訟費用新臺幣壹仟伍佰元由上訴人負擔。
    理      由
一、按對於小額程序之第一審裁判之上訴或抗告，非以其違背法
    令為理由，不得為之；上訴狀內應記載上訴理由，表明下列
    各款事項︰㈠原判決所違背之法令及其具體內容、㈡依訴訟資
    料可認為原判決有違背法令之具體事實；又判決不適用法規
    或適用不當者，為違背法令；有民事訴訟法第469條第1款至
    第5款所列事由時，其判決當然為違背法令；而上訴不合法
    者，第二審法院應以裁定駁回之；前開規定，於小額事件之
    上訴程序均準用之，民事訴訟法第436條之24第2項、第436
    條之25、第468條、第469條、第444條第1項前段及第436條
    之32第2項分別定有明文。次按當事人對於小額程序之第一
    審判決提起上訴，如依民事訴訟法第468條規定，以第一審
    判決有不適用法規或適用法規不當為上訴理由時，其上訴狀
    或理由書應有具體之指摘，並揭示該法規之條項或其內容，
    若係成文法以外之法則，應揭示該法則之旨趣，倘為司法院
    解釋或最高法院之判例，則應揭示該判解之字號或其內容；
    如依民事訴訟法第469條第1款至第5款所列事由提起上訴者
    ，其上訴狀或理由書應揭示合於該條款之事實，上訴狀或理
    由書如未依此項方法表明者，即難認為已對原審判決之違背
    法令有具體之指摘，其上訴自難認為合法（最高法院71年台
    上字第314號判決參照）。　　
二、本件上訴意旨略以：㈠被上訴人於民國109年12月21日起訴時
    ，訴訟標的為新臺幣（下同）98,540元並繳納裁判費1,000
    元，嗣於110年1月20日更正訴訟標的為118,540元（應適用
    簡易程序），本院本應裁定補繳裁判費而不為之，更於110
    年2月4日庭期應審理被上訴人請求事項有無理由，但原審却
    指導被上訴人不請求精神慰撫金28,000元，而為小額訴訟免
    補繳裁判費，顯有圖利之嫌，自有違背法令。㈡本件道路交
    通事故經台南市政府警察局第四分局交通分隊受理在案，復
    有台南市行車事故鑑定委員會鑑定意見書記載車損情形....
    .，TDE6365小客車左側車身，原審判決竟採被上訴人擅自添
    加車前保險桿之損賠，自有認定事實違背法令。㈢本件車損
    僅左車門擦撞，被上訴人亦自承送修當時上訴人傷重在加護
    病房未會同估價修理，原審不顧上訴人提出他保養場之修理
    查估，而採被上訴人主張修理需14工作天，違背經驗法則，
    自有違背法令。並聲明：⒈原審判決廢棄。⒉被上訴人在第一
    審所為之訴暨假執行均駁回。
三、查，兩造間侵權行為損害賠償事件，被上訴人起訴請求之訴
    訟標的金額為98,540元，經本院臺南簡易庭110年度南小字
    第73號事件受理，應適用小額訴訟程序，並於110年3月22日
    判決在案。依前揭民事訴訟法第436條之24第2項、第436條
    之25規定，非以原判決違背法令為理由，不得上訴，且上訴
    狀應記載上訴理由，並表明原判決所違背之法令及其具體內
    容，始合上訴程式。本件上訴人所執原審採用被上訴人所提
    出之估價單而不採信上訴人所提之他場估價單等節，無非指
    摘證據取捨與事實認定，屬原審職權行使之事項；而訴訟標
    的之項目與金額影響裁判費之多寡及小額或簡易程序之適用
    ，亦屬原審法院依職權調查確認之事項。更何況上訴人並未
    表明原審判決違背法令之具體內容，復未表明依訴訟資料合
    於該違背法令之具體事實，或原判決如何不適用法規或適用
    法規不當，或有何民事訴訟法第469條第1至5款規定所列判
    決當然違背法令之事由，難認對原審判決之如何違背法令已
    有具體之指摘，揆諸前揭說明，本件上訴顯難認為合法。上
    訴人指摘原判決不當，提起上訴請求廢棄，於法即有未合，
    應予駁回。
四、本件小額訴訟事件之上訴既經駁回，本件第二審訴訟費用應
    依民事訴訟法第436條之32第1項準用同法第436條之19第1項
    確定其數額為1,500元，並依民事訴訟法第78條規定由上訴
    人負擔。
五、據上論結，本件上訴為不合法，依民事訴訟法第436條之32
    第1、2項、第444條第1項前段、第436條之19第1項、第95條
    、第78條，裁定如主文。　　
中　　華　　民　　國　　110 　年　　6 　　月　　7 　　日
                  民事第四庭  審判長法  官  施介元
　　　　　　　　　
                                    法  官  田玉芬
　　　　　　　　　　　　　　　　　　
                                    法  官  李杭倫
以上正本係照原本作成。　　　　　　　　　　　　　　　　
本裁定不得上訴。　　　　　　　　　　　　　　　　　　
中　　華　　民　　國　　110 　年　　6 　　月　　7 　　日
                                    書記官  黃怡惠